【裁判字號】    96,訴,1580
【裁判日期】    970527
【裁判案由】    強盜等
【裁判全文】
臺灣桃園地方法院刑事判決              96年度訴字第1580號
公  訴  人  臺灣桃園地方法院檢察署檢察官
被      告  甲○○
                    （
指定辯護人  左自奎律師
上列被告因強盜等案件，經檢察官提起公訴（96年度偵字第1454
1 號），本院判決如下︰
    主  文
甲○○無故侵入他人住宅，累犯，處拘役參拾日，如易科罰金，
以新臺幣壹仟元折算壹日。又以其他非法方法，剝奪人之行動自
由，累犯，處有期徒刑陸月。又意圖為自己不法之所有，以恐嚇
使人將本人之物交付，累犯，處有期徒刑捌月。又竊盜，累犯，
處有期徒刑肆月。又行使偽造私文書，足以生損害於他人，累犯
，處有期徒刑捌月，偽造「張少凱」之署押貳枚沒收。上揭有期
徒刑之宣告應執行有期徒刑貳年，偽造「張少凱」之署押貳枚沒
收。
    事  實
一、甲○○前因違反妨害兵役治罪條例案件，經福建連江地方法
    院以九十五年度簡字第二一號刑事判決判處有期徒刑三月確
    定，刑期自民國九十五年十月十九日起算，迄九十六年一月
    十八日期滿執行完畢（構成累犯）。
二、詎其仍不知悔改，於九十六年五月十六日（起訴書誤載為五
    月十五日）上午十一時許前某時，因調戲某檳榔攤小姐遭人
    追打，乃於同日上午十一時許，無故侵入丁○○位於桃園縣
    中壢市○○○路二三一巷三號住宅，並沿一樓樓梯前往二樓
    陽台，再從二樓陽台爬入丁○○之房間內，見房內之丁○○
    尚在沈睡，乃基於剝奪人行動自由、使人行無義務之事及恐
    嚇危害安全之犯意，取出預藏含柄長約二十八公分之不明刀
    械一把（未扣案，並無證據足認係槍砲刀械管制條例所列管
    之刀械）拍醒丁○○，告知丁○○渠因殺人遭警方追捕，欲
    借丁○○之房間躲藏，並要求丁○○不得任意離開後，隨即
    向丁○○商借行動電話撥打予不知情之友人乙○○研商如何
    解決眼前之窘境。於滯留期間，甲○○任意翻動房間內之擺
    設，並持前揭不明刀械向丁○○恫稱：伊尚未嘗試過強暴等
    語，致生危害於安全，且令丁○○購買泡麵供其食用，丁○○因顧及樓下母親之安危，乃依指示外出購買泡麵而行此無
    義務之事。迄同日下午三時許，甲○○意圖為自己不法之所
    有，並基於恐嚇取財之犯意，持前揭不明刀械向丁○○恫嚇
    ：「你不拿錢出來沒關係，我就一直待著．．．沒有錢的話
    ，我是不會離開你房間的」等語，致使丁○○心生畏怖，乃
    於同日下午五時許，撥打電話向友人丙○○商借新臺幣（下
    同）二千元，約四、五十分鐘後，丙○○依約抵達上址，丁○○在其住處樓下神色緊張地收受二千元，並告訴丙○○待
    會再將詳情告知，隨即返回樓上將二千元全數交予甲○○。
    詎甲○○旋在上址接續向丁○○恫嚇稱：「找朋友開車載我
    離開，否則要毆打你及你媽．．．」等語，致生危害於安全
    ，丁○○遂依甲○○之指示，央求友人吳桂鳳開車搭載甲○○離去上址，而行此無義務之事，甲○○並接續恐嚇丁○○
    不得報警，否則將會再來等語，致生危害於安全，吳桂鳳旋
    依約駕車搭載丁○○及甲○○離去上址，於同日下午六時許
    ，在桃園縣中壢市○○路某便利商店門口，甲○○始下車離
    去，丁○○至此方回復行動自由。
三、詎甲○○食髓知味，於同年五月二十七日上午八時三十分許
    前某時，見丁○○所有車牌號碼SM八－五七七號之輕型機車
    （置物箱內有丁○○所有之手機一支、臺北富邦商業銀行信
    用卡等財物）停放在上址一樓前，且車鑰匙未取下，竟意圖
    為自己不法之所有，徒手發動上揭機車而行竊得手。甲○○
    在上揭機車置物箱內發現丁○○所有之上開臺北富邦商業銀
    行信用卡，乃另行起意，並意圖為自己不法之所有，及基於
    行使偽造私文書之犯意，於同日某時，至桃園縣中壢市龍岡
    大操場附近之全國加油站龍岡站，接續兩次持上開信用卡，
    冒用張少凱之名義，以該信用卡之持卡人身分刷卡消費，並
    於特約商店（即全國加油站龍岡站）刷卡消費時，在簽帳單
    顧客簽名欄，接續偽造持卡人張少凱之署押兩枚，偽以表示
    係持卡人張少凱同意依信用卡契約之條款付款消費，並接續
    將偽造完成之簽帳單交還予持約商店（即全國加油站龍岡站
    ）之人員核對而持以行使，致前開全國加油站龍岡站人員誤
    認甲○○係持卡人本人而陷於錯誤，先後交付價值十二元、
    三十八元之汽油予甲○○，足以生損害於張少凱、特約商店
    （即全國加油站龍岡站）及發卡銀行（即臺北富邦商業銀行
    ）。嗣於同年六月二十二日下午一時許，甲○○騎乘上揭機
    車搭載不知情之乙○○（業經檢察官另為不起訴處分），行
    經桃園縣中壢市○○街一○五號，為巡邏員警盤查而查獲，
    經警通知丁○○前來領車時，為丁○○指認甲○○，始知悉
    上情。
四、案經丁○○訴由桃園縣政府警察局移送臺灣桃園地方法院檢
    察署檢察官偵查起訴。
    理  由
壹、證據能力部分：
一、按被告以外之人於審判外之言詞或書面陳述，除法律有規定
    者外，不得作為證據，刑事訴訟法第一百五十九條第一項固
    定有明文。惟被告以外之人於審判外之陳述，雖不符同法第
    一百五十九條之一至之四之規定，而經當事人於審判程序同
    意作為證據，法院審酌該言詞陳述或書面陳述作成時之情況
    ，認為適當者，亦得為證據。又當事人、代理人或辯護人於
    法院調查證據時，知有第一百五十九條第一項不得為證據之
    情形，而未於言詞辯論終結前聲明異議者，視為有前項之同
    意，此亦據同法第一百五十九條之五規定甚明。查本件證人
    吳桂鳳於警詢時之陳述，係被告以外之人在審判外之陳述而
    屬傳聞證據，且不符刑事訴訟法第一百五十九條之三之規定
    ，惟檢察官、被告甲○○及辯護人就上開審判外之陳述，迄
    於本院言詞辯論終結前均未聲明異議，而本院審酌證人吳桂
    鳳於陳述作成時之情況，核無違法取證之瑕疵，亦認為以之
    作為證據為適當，自得採為證據。
二、次按刑事被告詰問證人之權利，係憲法所保障之基本人權及
    訴訟權基本內容之一，不容任意剝奪。不當剝奪被告詰問證
    人之機會，不僅妨害其訴訟防禦權之行使，亦有礙於真實之
    發現，自為法所不許 (司法院釋字第三八四、五八二號解釋
    ) 。刑事訴訟法於九十二年二月六日修正、增訂公布施行之
    前及之後，於第一百六十六條、第一百七十一條均規定當事
    人或辯護人有詰問證人之權利；於檢察官偵查中，第二百四
    十八條第一項（未修正）亦明定「訊問證人時，如被告在場
    者，被告得親自詰問」。但此項權利之行使，須以被告或辯
    護人（偵查中辯護人僅得陳述意見）在場為前提。同法第一
    百五十九條之一第一項、第二項所稱「被告以外之人於審判
    外向法官所為之陳述，得為證據」、「被告以外之人於偵查
    中向檢察官所為之陳述，除顯有不可信之情況者外，得為證
    據」，固屬法律所規定之證據適格，而具證據能力（被告以
    外之人，本質上屬於證人）。然此項得為證據之被告以外之
    人於審判外向法官所為之陳述，以及於偵查中向檢察官所為
    之陳述，必須係已經賦予被告或其辯護人在場得以行使詰問
    權之機會者，始得作為判斷之依據，此觀同法第一百九十六
    條規定「證人已由法官合法訊問，且於訊問時予當事人詰問
    之機會，其陳述明確別無訊問之必要者，不得再行傳喚」即
    明。如法官於審判外或檢察官於偵查中訊問被告以外之人之
    程序，未予被告或其辯護人在場得依上開規定行使詰問權之
    機會，除被告於審判程序中明示捨棄詰問權之行使，或有刑
    事訴訟法第一百五十九條之三所列各款之情形以外，均應傳
    喚該陳述人到庭依法具結，使被告或其辯護人針對該被告以
    外之人於審判外向法官以及偵查中向檢察官所為之陳述，有
    行使反對詰問權之機會。否則該審判外向法官所為陳述及偵
    查中向檢察官所為陳述，雖屬傳聞證據之例外，仍不得作為
    認定犯罪事實之判斷依據（最高法院九十五年度台上字第六
    一五七號判決意旨參照）。查本件證人丁○○於本院審理時
    業經被告及辯護人依法行使詰問權，參酌證人丁○○於檢察
    官訊問時經具結所為之證述，尚無顯有不可信之情況，依刑
    事訴訟法第一百五十九條之一第二項之規定，自亦得採為證
    據。
三、本案車號SM八－五七七號輕型機車之失車紀錄、車籍查詢資
    料、查獲照片、贓物領據、車輛協尋電腦輸入單及丁○○所
    使用行動電話之通話明細、臺北富邦商業銀行出具之消費明
    細單及簽帳單等證據，被告及辯護人迄本院言詞辯論終結前
    均不爭執前開證據之證據能力，且本院審酌檢察官所提上開
    證據均非公務員違法取得之證據，復經本院於審判期日就上
    開證據進行調查、辯論，依法自得作為證據。
貳、實體部分：
一、上揭犯罪事實三之部分，業據被告於本院審理時坦承不諱，
    經核與證人丁○○於檢察官訊問及本院審理時具結證述之情
    節相符（見偵卷第六八頁、本院卷第七八、七九頁），並有
    丁○○所有車號SM八－五七七號輕型機車之失車紀錄、車籍
    查詢資料、查獲照片、贓物領據、車輛協尋電腦輸入單各一
    份（見偵卷第二九至三六頁），以及臺北富邦商業銀行出具
    之消費明細單一紙、簽帳單二紙（見偵卷第四四、一○七、
    一○八頁）在卷可佐，足認被告前揭自白與事實相符，堪以
    採信。
二、至於上揭犯罪事實二之部分，被告固坦承因遭人追打而於前
    揭時地進入丁○○住宅之房間，並滯留在同日下午六時許，
    由丁○○之友人吳桂鳳駕車搭載伊與丁○○至桃園縣中壢市
    ○○路某便利商店門口下車離開，且於滯留在丁○○房間之
    期間，曾商借丁○○之行動電話撥打予友人，並向丁○○借
    款二千元，而取得由丁○○向丙○○借得之二千元等情不諱
    ，惟矢口否認有侵入住宅、剝奪人行動自由、使人行無義務
    之事、恐嚇危害安全及恐嚇取財等犯行，辯稱：伊沒有攜帶
    刀械進入丁○○之房間，且伊係經丁○○同意後始進入其房
    間，滯留期間，伊無限制丁○○之行動自由，亦無恐嚇丁○○之安全，且伊係向丁○○借錢，丁○○才打電話向友人丙○○借款二千元交予伊，故伊並未涉犯上開犯行云云。
三、然查，被告於九十六年五月十六日上午十一時許，從丁○○
    住處一樓的樓梯至二樓陽台，再由陽台爬入丁○○之房間，
    手持含柄長約二十八公分之不明刀械拍醒丁○○，告知丁○○渠因殺人遭警方追捕，欲借丁○○之房間躲藏，並要求丁○○不得任意離開後，隨即向丁○○商借行動電話撥打予不
    知情之友人乙○○研商如何解決眼前之窘境。於滯留期間，
    被告任意翻動房間內之擺設，並持刀向丁○○恫稱：伊尚未
    嘗試過強暴等語，且令丁○○購買泡麵供其食用，丁○○因
    顧及樓下母親之安危，乃依指示外出購買泡麵供被告食用。
    迄同日下午三時許，被告手持前揭不明刀械向丁○○恫嚇：
    「你不拿錢出來沒關係，我就一直待著．．．沒有錢的話，
    我是不會離開你房間的」等語，致丁○○心生畏怖，乃於同
    日下午五時許，撥打電話向友人丙○○商借二千元，約四、
    五十分鐘後，丙○○依約抵達上址，丁○○在其住處樓下神
    色緊張地收受二千元，並告訴丙○○待會再將詳情告知，隨
    即返回樓上將二千元全數交予被告。詎被告旋在上址向丁○○恫嚇稱：「找朋友開車載我離開，否則要毆打你及你媽．
    ．．」等語，丁○○遂依被告之指示，央求友人吳桂鳳開車
    搭載甲○○離去上址，被告並接續恐嚇丁○○不得報警，否
    則將會再來等語，吳桂鳳旋依約駕車搭載丁○○及被告去上
    址，於同日下午六時許，在桃園縣中壢市○○路某便利商店
    門口，被告始下車離去等情，業據證人丁○○迭於檢察官訊
    問及本院審理時具結證述在卷（見偵卷第六七、六八頁、本
    院卷第七八至八九頁），經核與證人丙○○於本院審理時具
    結證述及證人吳桂鳳於警詢時證述之情節相符（見本院卷第
    七二至七七頁、偵卷第三七、三八頁），並與丁○○所使用
    行動電話於九十六年五月十六日通話之時間相吻合，有卷附
    該行動電話之通知明細一紙附卷可憑（見偵卷第四五頁），
    足見證人丁○○前揭證述，顯非子虛。
四、被告固以前情置辯，惟案發前丁○○與被告素不相識，業據
    證人丁○○證述在卷（見本院卷第七八頁），豈會無緣無故
    同意被告進入其住宅及房間，且被告亦自承於案發前因調戲
    檳榔攤小姐遭人追打，始會侵入丁○○之住宅及房間躲藏等
    情（見偵卷第五五、七八頁、本院聲羈卷第九頁），衡情被
    告遭人追打之際，情況應相當緊急，苟未能及時躲藏妥當，
    恆有遭受傷害之虞，斷無事先取得丁○○之同意後，始進入
    丁○○家中躲藏之理，且丁○○事後向丙○○說明借款二千
    元之源由時，亦陳述係遭被告闖空門等情（見本院卷第七三
    頁），果若被告取得丁○○之同意後始進入其住宅、房間，
    丁○○為何要向丙○○憑空捏造被告無故侵入住宅之說詞，
    足見被告此部分之辯解，顯與常情有違。其次，被告雖於本
    院審理時辯稱：伊是用手機拍丁○○的腿，而叫醒丁○○云
    云（見本院卷第八九頁），惟證人丁○○迭於檢察官訊問及
    本院審理時具結證述：被告係持刀拍醒伊等語（見偵卷第六
    七頁、本院卷第八五頁），且丁○○遭被告持刀拍打驚醒後
    ，迄同日下午六時許始行脫困，期間二人在房間內相處長達
    六、七小時之久，被告在房間內有無手持不明刀械之情節，
    丁○○豈有不知之理，而丁○○先後於偵審時均結稱：被告
    係手持含柄長約二十八公分之水果刀（生魚片刀）等語在卷
    （見偵卷第六七、六八頁、本院卷第八八頁，因前揭刀械既
    未扣案，而證人丁○○所述刀械之型式復有出入，從而本院
    尚無從具體認定被告所持用者究為何種刀械），佐以證人丙○○事後亦聽聞丁○○陳述上開情節無訛（見本院卷第七五
    、七六頁），顯見被告辯稱未持刀云云，要與事實有悖。至
    於丁○○向丙○○電聯商借二千元後，丙○○依約將二千元
    送抵丁○○住處樓下時，丁○○神色緊張地收取二千元，並
    要丙○○趕快離開，待會再告訴丙○○發生何事等情，亦據
    丙○○到庭結證詳實（見本院卷第七二至七五頁），苟被告
    確係向丁○○商借二千元，丁○○豈會如此緊張要丙○○先
    行離開，事後再告訴丙○○為何會借款之經過，況且，被告
    滯留在丁○○房間之期間，丁○○之母親均在樓下（見偵卷
    第五六、七九頁、本院卷第一三頁），如果被告係取得丁○○之同意而借貸款項，丁○○大可先行向樓下之母親商量借
    款以交付予被告，何須大費周章向丙○○借款，並於等待約
    四、五十分鐘取得丙○○出借之款項後，始交付予被告，足
    徵被告此部分辯解，顯與實情有出入。又案發期間，丁○○
    之母親均在樓下一節，業據被告供述及證人丁○○證述在卷
    （見偵卷第五六、七九頁、本院卷第一三、八三頁），被告
    滯留期間，丁○○尚有出外購買泡麵供被告食用，均如前述
    ，苟非丁○○顧及樓下母親之安危，顯然有足夠的時間及機
    會可報警自救或逃離現場，足見丁○○係受到母親安危之影
    響，而受限於被告，是被告辯稱未限制丁○○行動自由云云
    ，亦與事實有違，要難採信。
五、綜上所述，被告前揭辯解，俱不足採。本件事證明確，應依
    法論科。
六、論罪科刑部分：
（一）按刑法第三百零五條之恐嚇罪，係指單純以將來加害生命
      、身體、自由、名譽、財產之事，恐嚇他人致生危害於安
      全者而言。如對於他人之生命、身體等，以現實之強暴脅
      迫手段加以危害要挾，使人行無義務之事或妨害人行使權
      利，應構成刑法第三百零四條之強制罪，而非同法第三百
      零五條之恐嚇危害安全罪。又刑法第三百零二條之妨害自
      由罪，係妨害他人自由之概括的規定，故行為人具有一定
      目的，以非法方法剝奪人之行動自由者，除法律別有處罰
      較重之規定（例如略誘及擄人勒贖等罪），應適用各該規
      定處斷外，如以使人行無義務之事，或妨害人行使權利為
      目的，而其強暴脅迫復已達於剝奪人行動自由之程度，即
      祇成立本罪，不應再依同法第三百零四條論處。誠以此項
      使人行無義務之事，或妨害人行使權利之低度行為，應為
      非法剝奪人之行動自由之高度行為所吸收，不能以其目的
      係在使人行無義務之事，或妨害人行使權利，認為係觸犯
      刑法第三百零二條第一項及第三百零四條第一項之二罪名
      ，而依同法第五十五條從一重處斷（最高法院九十三年度
      台上字第三三○九號判決意旨參照）。查本件被告於事實
      欄二所載之時、地，滯留在被害人鄧伊雯房間之期間，先
      後恐嚇丁○○未嘗試強暴及找朋友開車載渠離開，否則要
      毆打丁○○及其母親，皆致生危害安全，及強使丁○○外
      出購買泡麵供其食用，並令丁○○要求友人吳桂鳳駕車搭
      載被告離開，而行無義務之事，其脅迫之行為，已達剝奪
      丁○○行動自由之程度，應僅成立刑法第三百零二條第一
      項之以非法方法剝奪人之行動自由罪，不另構成刑法第三
      百零四條第一項之強制罪及同法第三百零五條之恐嚇危害
      安全罪。核被告於事實欄二所為，係犯刑法第三百零六條
      第一項之無故侵入住宅罪、同法第三百零二條一項之剝奪
      人行動自由罪及同法三百四十六條第一項之恐嚇取財罪。
      起訴意旨認被告另應論以刑法第三百零四條第一項之強制
      罪、第三百零五條之恐嚇危害安全罪，尚有誤會。次按以
      威嚇方法使人交付財物之強盜罪，與恐嚇罪之區別，係以
      對於被害人施用威嚇程度為標準。如其程度足以抑壓被害
      人之意思自由，至使不能抵抗而為財物之交付者，即屬強
      盜罪。否則，被害人之交付財物與否，儘有自由斟酌之餘
      地者，即應成立恐嚇罪，最高法院三十年上字第六六八判
      例意旨參照。查證人丁○○乃因被告向其恫稱：「你不拿
      錢出來沒關係，我就一直待著．．．沒有錢的話，我是不
      會離開你房間的」等語，致心生畏懼，而將向丙○○借得
      之二千元交予被告，業據丁○○於本院審理時具結證述在
      卷（見本院卷第八五頁），是被告所為之威嚇方法，顯然
      尚未達足以抑壓被害人丁○○之意思自由至使不能抵抗之
      程度，自難以加重強盜罪相繩，惟起訴之基本社會事實同
      一，爰依法變更此部分之起訴法條。
（二）按在特約商店信用卡簽帳單上偽簽他人署押，係表示他人
      有在該特約商店消費簽帳單上所示之事項及金額之事實，
      而特約商店可據以向約定之銀行請款，銀行再轉向該他人
      請款之意，是該偽造他人署押於信用卡簽帳單之行為，自
      足以生損害於他人，應成立偽造私文書罪，最高法院九十
      一年度台上字第二五五○號判決意旨可參。核被告於事實
      欄三所為，係犯刑法第三百二十條第一項之普通竊盜罪、
      同法第二百十六條、第二百十條之行使偽造私文書罪及同
      法第三百三十九條第一項之詐欺取財罪。被告先後於二張
      簽帳單上偽造張少凱署押之行為，及先後將偽造完成之簽
      帳單持以向全國加油站龍岡站人員行使，而致前開加油站
      人員陷於錯誤，先後交付價值十二元及三十八元之汽油予
      被告之行為，均係基於同一犯意下之接續行為，皆僅論以
      一罪。被告於簽帳單上偽造張少凱署押之行為，係偽造私
      文書之部分行為，又偽造上開私文書後復持以行使，偽造
      之低度行為，應為行使之高度行為所吸收，均不另論罪。
      被告係以一行為而觸犯上開行使偽造私文書罪及詐欺取財
      罪，應從一重之行使偽造私文書罪處斷，起訴意旨認二罪
      應分論併罰，尚有誤會，併此敘明。
（三）被告所犯上開五罪，犯意各別，罪名互異，應分論併罰之
      。查被告前有如事實欄一所載之犯罪科刑及執行完畢之紀
      錄，此有臺灣高等法院被告前案紀錄表在卷可憑，其前受
      有期徒刑執行完畢，於五年內故意再犯本件有期徒刑以上
      之各罪，均為累犯，皆應依刑法第四十七條第一項之規定
      加重其刑。爰審酌被告無故侵入他人住宅後，又剝奪他人
      行動自由，且被告年富力壯，不思循合法正當途徑獲得財
      富，竟恐嚇他人交付財物，且竊取他人機車及信用卡後，
      並任意盜刷他人之信用卡，造成他人之財物損失，並影響
      社會金融秩序，惟念其盜刷信用卡之次數及金額尚非鉅大
      ，且犯後坦承部分犯行等一切情狀，分別量處如主文所示
      之刑，並就宣告拘役之部分，諭知易科罰金之折算標準，
      其餘所宣告之有期徒刑，並定其應執行之刑。末查，被告
      於前揭事實欄二犯罪時所持用之不明刀械一把，既未扣案
      ，復無實據足認尚屬存在，爰不另為沒收之諭知。至被告
      於事實欄三所載持竊得之上揭信用卡偽以張少凱之名義前
      往全國加油站龍岡站先後刷卡消費各一次（簽帳單影本見
      偵卷第一○七、一○八頁），該簽帳單為持約商店持以向
      發卡銀行請款所用，自非被告所有，惟其上由被告偽造張
      少凱之署押共二枚，則應依刑法第二百十九條之規定宣告
      沒收，均附此敘明。
據上論斷，應依刑事訴訟法第二百九十九條第一項前段、第三百
條，刑法第三百零六條第一項、第三百零二條第一項、第三百四
十六條第一項、第三百二十條第一項、第二百十六條、第二百十
條、第三百三十九條第一項、第五十五條、第四十七條第一項、
第四十一條第一項前段、第五十一條第五款、第二百十九條，刑
法施行法第一條之一第一項、第二項前段，判決如主文。
本案經檢察官林清安到庭執行職務。
中    華    民    國    97    年    5     月    27    日
                  刑事第八庭  審判長法  官  邱滋杉
                                    法  官  陳彥宏
                                    法  官  吳為平
以上正本證明與原本無異
如不服本判決書應於送達後10日內向本院提出上訴狀
                                    書記官  江惠婷
中    華    民    國    97    年    5     月    28    日
附錄論罪科刑法條：
刑法第306條第1項
無故侵入他人住宅、建築物或附連圍繞之土地或船艦者，處 1 年
以下有期徒刑、拘役或 3 百元以下罰金。
刑法第302條第1項
私行拘禁或以其他非法方法，剝奪人之行動自由者，處 5 年以下
有期徒刑、拘役或 3 百元以下罰金。
刑法第346條第1項
意圖為自己或第三人不法之所有，以恐嚇使人將本人或第三人之
物交付者，處6 月以上5 年以下有期徒刑，得併科1 千元以下罰
金。
刑法第320條第1項
意圖為自己或第三人不法之所有，而竊取他人之動產者，為竊盜
罪，處 5 年以下有期徒刑、拘役或 5 百元以下罰金。
刑法第216條
行使第 210 條至第 215 條之文書者，依偽造、變造文書或登載
不實事項或使登載不實事項之規定處斷。
刑法第210條
偽造、變造私文書，足以生損害於公眾或他人者，處 5 年以下有
期徒刑。
刑法第339條第1項
意圖為自己或第三人不法之所有，以詐術使人將本人或第三人之
物交付者，處5 年以下有期徒刑、拘役或科或併科1 千元以下罰
金。


司法院資訊處製作；財團法人民間司法改革基金會備份。
